【裁判字號】    99,易,242
【裁判日期】    990622
【裁判案由】    竊盜
【裁判全文】
臺灣屏東地方法院刑事判決               99年度易字第242號
公  訴  人  臺灣屏東地方法院檢察署檢察官
被      告  戊○○
            甲○○
上列被告等因竊盜案件，經檢察官提起公訴（99年度偵字第1554
號、第2128號），本院判決如下：
    主  文
戊○○、甲○○共同犯攜帶兇器、毀壞安全設備竊盜罪，均累犯
，各處有期徒刑捌月，未扣案之油壓剪壹把沒收；又共同犯攜帶
兇器、毀壞安全設備竊盜罪，均累犯，各處有期徒刑捌月，未扣
案之油壓剪壹把沒收。各應執行有期徒刑壹年貳月，未扣案之油
壓剪壹把沒收。
    事  實
一、戊○○前因施用第一級、第二級毒品案件，經本院以93年度
    訴字第624 號判決分別處有期徒刑9 月、7 月，定應執行刑
    為有期徒刑1 年2 月確定；又因施用第一級毒品案件，經本
    院以94年度訴字第628 號判決處有期徒刑8 月確定；又因妨
    害兵役條例案件，經本院以95年度簡字第95號判決處有期徒
    刑3 月確定；上開各罪所處之刑俱經減刑二分之一後接續執
    行，於民國96年8 月11日執行完畢。甲○○前因強盜案件，
    經臺灣高等法院高雄分院以94年度上更一字第108 號判決有
    期徒刑4 年6 月確定，於97年4 月15日縮短刑期假釋出監付
    保護管束，於97年10月27日保護管束執行期滿未經撤銷假釋
    ，其未執行之刑，以已執行論。詎渠等均不知悔改，(一)共同
    意圖為自己不法之所有，基於竊盜之犯意聯絡，於98年11月
    23日4 時20分許，由戊○○駕駛甲○○向「欣旺租車行」租
    用之車牌號碼ZZ-4701 號自小客車附載甲○○，至屏東縣南
    州鄉○○村○○路40號「丁○○」，由戊○○、甲○○輪流
    持戊○○所有而客觀上足以對人之生命、身體、安全構成威
    脅，具有危險性並可供兇器使用之油壓剪1 把毀壞「丁○○
    」之門鎖後，共同進入「丁○○」，將大廳內之香油箱（內
    有新臺幣《下同》2,000 元）搬至上開自小客車而行竊得逞
    。嗣經「丁○○」管理員丙○○報警處理，循線查悉上情。
    (二)又共同意圖為自己不法之所有，基於竊盜之犯意聯絡，於
    同日9 時46分許，仍由戊○○駕駛上開自小客車附載甲○○
    ，至屏東縣東港鎮○○路95之1 號「己○○」，由甲○○在
    旁把風，由戊○○持上開油壓剪毀壞香油箱之大鎖，竊取其
    內金錢1,000 元得逞。嗣經「己○○」總務乙○○報警處理
    ，循線查悉上情。。
二、案經屏東縣政府警察局東港分局報告臺灣屏東地方法院檢察
    署檢察官偵查起訴。
    理  由
壹、證據能力部分：
一、按被告以外之人於審判外之言詞或書面陳述，除法律有規定
    者外，不得作為證據；惟被告以外之人於偵查中向檢察官所
    為之陳述，除顯有不可信之情況者外，得為證據，刑事訴訟
    法第159 條第1 項、第159 條之1 第2 項分別定有明文。查
    證人即共同被告戊○○、甲○○於偵查中向檢察官所為之陳
    述，業經依法具結，亦無證據可證明渠等供述有顯不可信之
    情況，自得為證據。
二、按被告以外之人於審判外之言詞或書面陳述，除法律有規定
    者外，不得作為證據；惟被告以外之人於審判外之陳述，雖
    不符刑事訴訟法第159 條之1 至第159 條之4 之規定，而經
    當事人於審判程序同意作為證據，法院審酌該言詞陳述或書
    面陳述作成時之情況，認為適當者，亦得為證據，刑事訴訟
    法第159 條之5 第1 項亦有明定。查本判決下列所引用之被
    告以外之人於警詢時之陳述，均經檢察官及被告於本院準備
    程序時明示同意有證據能力（見本院卷第51頁99年4 月14日
    準備程序筆錄），本院認該等具有傳聞證據性質之證據，並
    無任何違法取證之不當情形，以之作為證據使用係屬適當，
    均得採為認定被告犯罪事實之證據。惟證據能力之有無，並
    非對陳述內容之證明力如何加以論斷，二者層次有別，不容
    混淆；是本件被告以外之人於警詢及偵訊所言是否與事實相
    符，則須經調查，乃屬證明力之問題，與證據能力無涉，合
    先敘明。
貳、實體認定部分：
一、認定犯罪事實之證據及理由：
  (一)犯罪事實(一)部分：
    訊據被告戊○○、甲○○對上開犯罪事實(一)部分均坦承不諱
    ，核與證人即共同被告甲○○於警詢、偵訊時、證人即共同
    被告戊○○於偵訊時就對方犯行部分所為之證述大致相符（
    見屏東縣政府警察局東港分局東警分偵字第0990002211號卷
    《下稱警一卷》第1 至3 頁、臺灣屏東地方法院檢察署99年
    度偵字第1554號卷《下稱偵卷》第5 至9 頁、第17頁），並
    經證人丙○○、證人即「欣旺租車行」負責人黃志明於警詢
    時指述無訛（見警一卷第4 至7 頁左面），另有中華民國小
    客車租賃定型化契約書、車籍查詢基本資料各1 紙（見屏東
    縣政府警察局東港分局東警分偵字第0990002622號卷《下稱
    警二卷》第17至18頁）、監視錄影翻拍照片8 張（見警一卷
    第8 至11頁）、現場照片4 張（見警一卷第13至14頁）等在
    卷可稽，俱徵被告2 人前揭不利於己之自白與事實相符，此
    部分事實堪予認定。
  (二)犯罪事實(二)部分：
    訊據被告戊○○就其於上開犯罪事實(二)之時、地行竊一事亦
    供認屬實，被告甲○○則僅坦承其於98年11月23日上午由戊○○以車牌號碼ZZ-4701 號自小客車附載前往「己○○」等
    情，惟矢口否認有何竊盜之犯行，辯稱：當時伊在車上睡覺
    ，睡醒後沒看到戊○○，就下車去找，在「己○○」找到戊○○時，伊與戊○○上個香後就離開了，不知道戊○○有偷
    香油錢云云。經查：
    1.「己○○」之香油錢於98年11月23日上午遭竊之經過，經
      證人乙○○於警詢時證稱：伊是「己○○」之總務，「己○○」整理環境的阿姨於98年11月23日16時30分許發現堂
      裡的香油箱被破壞，裡面的錢被偷走，只剩下些許零錢，
      便打電話告訴伊，伊後來調閱監視錄影，發現竊賊是2 名
      男子，駕駛一輛車牌號碼ZZ-4701 號、豐田廠牌的銀色汽
      車，於98年11月23日8 時41分至9 時45分進入「己○○」
      行竊，該2 名男子一共來回進出「己○○」4 次，前3 次
      都是由坐在副駕駛座的男子進入，最後1 次是該2 名男子
      一起進入，用破壞剪將香油箱的大鎖破壞，將裡面的錢偷
      走後離開等語而指述綦詳（見警卷第7 至9 頁），並有前
      揭證人黃志明於警詢時之指述（見警二卷第10至11頁）、
      中華民國小客車租賃定型化契約書、車籍查詢基本資料各
      1 紙（見警二卷第17至18頁）、監視錄影翻拍照片11張（
      見警二卷第12至16頁）等存卷可證，核與被告戊○○於警
      詢、偵訊及本院審理時供稱：伊與甲○○偷完「丁○○」
      的香油錢後，由伊駕駛甲○○租用之車牌號碼ZZ-4701 號
      自小客車載甲○○到處亂逛，於98年11月23日8 、9 時許
      至「己○○」，伊用油壓剪破壞香油箱的鎖頭後偷香油錢
      等語情節相符（見警二卷第5 至6 頁、偵卷第5 至9 頁、
      第16至17頁、本院卷第69至72頁左面），是被告戊○○此
      部分之犯罪事實亦堪認定。
    2.至被告甲○○有無參與此部分之竊盜犯行，雖經證人即共
      同被告戊○○於偵訊及本院審理時證稱：伊開車到達「己○○」時，甲○○在車上睡覺，伊一個人下車偷，伊偷完
      甲○○才進來找伊，且甲○○停留不到5 分鐘就離開了，
      故「己○○」之竊案甲○○的確不知情，伊與甲○○亦未
      事先說好要到處去偷廟的香油錢等語（見偵卷第5 至9 頁
      、第16至17頁、本院卷第69至72頁左面），惟於本件案發
      之98年11月23日（下同）9 時46分許，有2 名男子同時出
      現在「己○○」之監視錄影鏡頭內，其中1 人著淺色背心
      ，1 人著深色上衣，該2 人於9 時46分22秒、37秒、38秒
      時均並肩站立於「己○○」之香油箱旁，於9 時46分33秒
      時，該著深色上衣之人立於香油箱旁自窗戶向外張望，且
      該著淺色背心之人於9 時46分41秒開啟香油箱時，該著深
      色上衣之人亦立於其左近等情，有上開時間之監視錄影翻
      拍照片4 張在卷可佐（見警二卷第14頁上方、第16頁），
      參諸證人即共同被告戊○○證稱：伊是照片中穿背心之人
      ，照片中站在伊旁邊的人是甲○○等語（見偵卷第7 頁、
      本院卷第71頁左面），及被告甲○○自承：伊是照片中穿
      深色上衣之人等語（見偵卷第8 頁、本院卷第74頁左面）
      ，是於共同被告戊○○行竊「己○○」之香油箱時，被告
      甲○○確實在場且距離被告戊○○甚近一事，已屬灼然，
      被告戊○○亦未刻意隱藏或矯飾其舉措，則被告甲○○對
      被告戊○○行竊之動作豈有毫未察覺之理？是證人即共同
      被告戊○○前揭所證，顯屬迴護被告甲○○之詞，尚難憑
      信。況被告甲○○於偵訊時原供稱：伊下車去找戊○○時
      ，並未進入「己○○」，是在廟門外叫戊○○，叫完伊就
      先回車上云云（見偵卷第7 頁），證人即共同被告戊○○
      於偵訊時原係證稱：伊偷的過程中，甲○○沒有進來「己○○」，也沒有別人走進來，伊偷完出去後，甲○○還在
      車上云云（見偵卷第16頁），嗣經檢察官提示監視錄影翻
      拍照片後，被告2 人始均改稱：甲○○是在戊○○偷完之
      後才進來「己○○」云云，是渠等就被告甲○○曾否進入
      「己○○」一事已為不實之陳述在先，益徵渠等其後所稱
      ：甲○○對「己○○」竊案不知情云云，無非為被告甲○○飾卸，殊無可採，被告甲○○就此部分竊盜犯行與被告
      戊○○有犯意聯絡及行為分擔一事，已堪認定。
  (三)綜上，被告戊○○就犯罪事實(一)、(二)之自白及被告甲○○就
    犯罪事實(一)之自白均與事實相符，至被告甲○○辯稱：伊為
    未參與犯罪事實(二)之竊案乙節，則不足採信，本案事證明確
    ，渠等犯行均堪予認定，應依法論科。
二、論罪科刑部分：
    按刑法第321 條第1 項第3 款所稱「兇器」，其種類並無限
    制，凡客觀上足以對人之生命、身體、安全構成威脅，具有
    危險性之兇器均屬之，且只須行竊時攜帶此種具有危險性之
    兇器已足，並不以攜帶之初有行兇之意圖為必要（最高法院
    79年度臺上字第5253號判例參照）。查被告戊○○、甲○○
    於犯罪事實(一)、(二)持以行竊之油壓剪1 把，雖未據扣案，惟
    其切口銳利程度既足以剪斷鎖頭，則該剪刀在客觀上可對人
    之生命、身體、安全構成威脅，顯係具有危險性之兇器，已
    堪認定；是被告2 人攜帶上開工具行竊，雖自始並無持以行
    兇之意圖，仍均應該當攜帶兇器竊盜罪。核被告戊○○、甲○○就犯罪事實(一)、(二)所為，均係犯刑法第321 條第1 項第
    2 款、第3 款之攜帶兇器、毀壞安全設備竊盜罪。其2 人就
    上開犯罪事實(一)、(二)之竊盜犯行，均有犯意聯絡及行為分擔
    ，應論以共同正犯。被告2 人所各犯上開2 罪間，犯意各別
    ，罪名互異，均應予分論併罰。被告2 人各有如犯罪事實項
    下所載之前科紀錄，有臺灣高等法院被告前案紀錄表各1 份
    附卷可稽，渠等均於徒刑執行完畢後5 年內，故意再犯本案
    有期徒刑以上之2 罪，為累犯，均應依刑法第47條第1 項規
    定，加重其刑。爰審酌被告2 人均有累累前科，素行不佳，
    渠等均正值壯年而四肢健全，竟不思依正道謀生，屢次貪圖
    小利而持兇器行竊信徒捐獻予廟宇之香油錢，除損及廟宇之
    財產權，並破壞民眾對宗教信仰之尊重，誠屬不該，且被告
    戊○○雖坦承全部犯行，惟仍為被告甲○○飾詞迴護，被告
    甲○○則僅坦承部分犯行，尚難認渠等於犯後確有悔悟之意
    ，兼衡渠等各自參與犯罪之程度、生活狀況、智識程度等一
    切情狀，分別量處如主文所示之刑，並各定其應執行之刑，
    以示懲儆。至被告2 人於犯罪事實(一)、(二)持以行竊之油壓剪
    1 把，既經被告戊○○自承為其所有，雖未扣案，惟無證據
    證明業已滅失，仍應依刑法第38條第1 項第2 款諭知沒收。
據上論斷，應依刑事訴訟法第299 條第1 項前段，刑法第28條、
第321 條第1 項第2 款、第3 款、第47條第1 項、第38條第1 項
第2款、第51條第5 款，判決如主文。
本案經檢察官潘國威到庭執行職務。
中    華    民    國    99    年    6     月    22    日
                  刑事第三庭  審判長法  官  邱明弘
                                    法  官  戴韻玲
                                    法  官  李珮妤
以上正本證明與原本無異。
如不服本判決應於收受判決後10日內向本院提出上訴書狀，並應
敘述具體理由；其未敘述上訴理由者，應於上訴期間屆滿後20日
內向本院補提理由書（均須按他造當事人之人數附繕本）「切勿
逕送上級法院」。
中    華    民    國    99    年    6     月    22    日
                                    書記官  劉淑蓉
附錄本案論罪科刑法條：
中華民國刑法第321條第1項第2款、第3款
犯竊盜罪而有左列情形之一者，處6 月以上、5 年以下有期徒刑
：
二、毀越門扇、牆垣或其他安全設備而犯之者。
三  攜帶兇器而犯之者。

司法院資訊處製作；財團法人民間司法改革基金會備份。
